【裁判字號】    99,交聲,869
【裁判日期】    990528
【裁判案由】    交管條例聲異
【裁判全文】
臺灣板橋地方法院交通事件裁定         99年度交聲字第869號
原處分機關  交通部公路總局臺北區監理所板橋監理站
異  議  人
即受處分人  乙○○
上列受處分人因違反道路交通管理處罰條例案件，對於交通部公
路總局臺北區監理所板橋監理站於民國99年3 月18日以板監裁字
第裁41-CO0000000號所為之處分（原舉發案號：北縣警交字第CO
0000000號）聲明異議，本院裁定如下：
    主  文
異議駁回。
    理  由
一、原處分意旨略以：受處分人乙○○於民國98年5 月27日13時
    15分許，騎乘車牌號碼AOI-283 號重型機車，行經臺北縣板
    橋市○○路、英士路口時，因有駕車行經有燈光號誌管制之
    交岔路口闖紅燈（新海路紅燈左轉英士路）之違規事實，經
    臺北縣政府警察局海山分局以北縣警交字第C00000000 號舉
    發違反道路交通管理事件通知單（下稱舉發通知單）當場舉
    發，惟受處分人不服，拒絕簽收本件舉發通知單。嗣經原處
    分機關於民國99年3 月18日以板監裁字第裁41-CO0000000號
    違反道路交通管理事件裁決書，爰依道路交通管理處罰條例
    第53條第1 項、第63條第1 項第3 款（裁決疏漏載第3 款）
    之規定，裁處罰鍰新臺幣（下同）2,700 元，並記違規點數
    3 點云云。
二、聲明異議意旨略以：異議人乙○○回想當時員警並無當場舉
    發，伊已騎到下個路口時，員警才從後面騎車過來表示伊有
    闖紅燈左轉之違規行為，且員警亦未提出佐證照片，實難令
    人信服，爰依法聲明異議，請求撤銷原處分云云。
三、按道路交通管理處罰條例所稱之汽車，包括機器腳踏車；汽
    車駕駛人，行經有燈光號誌管制之交岔路口闖紅燈者，處1,
    800 元以上5,400 元以下罰鍰；又汽車駕駛人有同條例第53
    條之情形者，記違規點數3 點，道路交通管理處罰條例第3
    條第8 款、第53條第1 項、第63條第1 項第3 款分別定有明
    文。
四、訊據異議人即受處分人乙○○固不否認於98年5 月27日13時
    15分許，騎乘車牌號碼AOI-283 號重型機車，行經臺北縣板
    橋市○○路、英士路口時之事實，惟以前揭情詞置辯，然查
    ：
  (一)、異議人乙○○於上開時、地確有駕車行經有燈光號誌管
        制之交岔路口闖紅燈一節，業據證人即當時舉發本違規
        事件之臺北縣政府警察局海山分局新海派出所警員莊越
        勝於本院到庭具結證稱：我於上開時、地舉發異議人本
        件闖紅燈之違規；當時我在執勤巡邏勤務；舉發當時我
        人在新海路英士路口；我當時行經新海路英士路口，我
        人在英士路上，當時英士路上號誌是綠燈狀態，新海路
        是紅燈狀態，我看到異議人行經在新海路上，他無視於
        紅燈直接左轉至英士路口，往龍泉街方向，我非常的確
        定當時沒有變燈，異議人是在全紅燈的狀態下左轉，我
        還有再確認一次並沒有變燈，他直接超越停止線紅燈左
        轉；我當時是騎機車巡邏，馬上上前按機車的喇叭，用
        手勢叫他先停下來，然後告知異議人，有紅燈左轉的行
        為；我在接近英士路與龍泉街口攔停異議人；舉發地點
        與違規地點大概距離100 公尺遠；當時我有騎車去追他
        ，因為異議人當時左轉速度比較快，所以我當時沒有辦
        法當場攔停他，所以我才騎過去攔停。我當時有告知異
        議人違規的事實，結果異議人就行經的路線，違規的情
        形，都表示不知情，不承認；當天天氣的狀況是晴天，
        光線良好；依據我畫的圖，異議人是在我的前方紅燈左
        轉，我才越過新海路上前攔停等語明確（詳本院99年5
        月10日訊問筆錄）；是證人甲○○○○既已當庭證述舉
        發當時前揭路口並無障礙物加以遮蔽且天氣良好，理當
        能完整目擊異議人騎乘機車在上開路口有駕車行經有燈
        光號誌管制之交岔路口闖紅燈之違規事實無疑。又證人
        甲○○○○與異議人間，不僅未有任何怨隙，且係毫不
        相識之人，衡情證人應無設詞攀誣，或虛構違規事實以
        陷害異議人之道理。況警員執行公務時，本身即受有行
        政懲處責任之監督，且其到庭具結作證，更係以刑事責
        任擔保其證言之真實性，故證人甲○○○○之上開證述
        內容，以及其所記錄舉發之本件違規事實，應堪採信。
  (二)、至原舉發單位雖未能提出異議人乙○○違規照片或攝影
        畫面供異議人檢視，然「當場舉發」交通違規並不以攝
        影或照相存證為其要件，亦不以舉發錄影或照片為唯一
        之證明方法，若舉發警員係親眼見聞違規經過，並經以
        證人之身分具結後為證述，此證人證詞仍不失為證明方
        法之一種。若強求各種交通違規行為均需以照片為其裁
        罰依據，事實上殆不可行，蓋諸多違規行為之發生難以
        預期，違規狀態稍縱即逝，無法期待執勤警員就一瞬間
        突發之交通違規行為，於發現後能及時攝影取證，事實
        上僅能仰賴舉發警員親身目視所見為之，別無其他舉證
        之可能，復查無其他證據顯示舉發交通警員有誤認或故
        意構陷之情事，自難以舉發警員無法提出其他證據佐證
        ，即認其所述不可採信。是異議人以警員所為之舉發，
        未有證據加以佐證云云置辯，尚不足卸免其責。
  (三)、此外，復有臺北縣政府警察局98年5 月27日北縣警交大
        字第CO0000000 號舉發通知單、交通部公路總局臺北區
        監理所板橋監理站99年3 月18日以板監裁字第裁41-CO0
        000000號違反道路交通管理事件裁決書、臺北縣政府警
        察局海山分局99年4 月22日北縣警海交裁字第09900156
        79號函及證人所繪製之現場圖1 紙在卷可稽，是異議人
        乙○○於前揭時、地，確有駕車行經有燈光號誌管制之
        交岔路口闖紅燈之違規事實，應堪認定。
五、綜上所述，本件異議人即受處分人乙○○違規事證明確，原
    處分機關爰依道路交通管理處罰條例道路交通管理處罰條例
    第53條第1 項、第63條第1 項第3 款（原裁決書漏載第3 款
    ）之規定，並參酌違反道路交通管理事件統一裁罰基準表之
    規定，裁處罰鍰2,700 元並記違規點數3 點，核無違誤，從
    而，異議人之異議為無理由，應予駁回。
六、據上論斷，應依道路交通案件處理辦法第19條，裁定如主文
    。
中    華    民    國    99    年    5     月    28    日
                  交通法庭    法  官  許映鈞
以上正本證明與原本無異。
如不服本裁定應於裁定送達後5 日內向本院提出抗告狀。
                              書記官  蔡一如
中    華    民    國    99    年    5     月    31    日

司法院資訊處製作；財團法人民間司法改革基金會備份。
